【裁判字號】    89,交聲,75
【裁判日期】    891115
【裁判案由】    聲明異議
【裁判全文】
臺灣高雄地方法院刑事裁定                          八十九年度交聲字第七五號
    異  議  人  甲○○
    即受處分人
右列受處分人因違反道路交通管理處罰條例案件，對於交通部公路局高雄監理所八十
九年六月十六日所為之處分（原處分：高監違駕字第８０─二六００六號），聲明異
議，本院裁定如左：
    主  文
異議駁回。
    理  由
一、本件異議意旨略以：原處分機關以異議人於民國八十七年十月二十一日下午八時
    三十分許，駕駛車牌號碼ＹＤ─四五０九號自用小客車行經國道中壢休息站進口
    旁匝道時，因無照駕駛及於單向匝道逆向行駛不遵汽車行駛於高速公路之管制規
    定，經國道公路警察局第一隊開單舉發各處以新台幣一萬二千元、六千元罰鍰，
    並記違規點數一點。惟當日異議人欲進入中壢休息站而駛入休息站進口旁匝道時
    ，因該路段進行拓寬工程施工，未設置路標指示行進方向，且匝道旁又有整排木
    板遮檔，致難以判斷休息站入口處為何，始於匝道迴轉駛入休息站；另無照駕駛
    部份係其於八十二年十月十八日參加汽車駕駛執照考試，路考時考試官對其不公
    致未考取所致。因認原處分機關據以裁罰，自有未洽，應予撤銷云云。
二、按汽車駕駛人未領有駕駛執照駕車者，處二千元以上四千元（即新台幣六千元以
    上一萬二千元以下）以下罰鍰，又汽車行駛於高速公路或設站管制之道路，而不
    遵管制規定者，處汽車駕駛人新台幣三千元以上六千元以下罰鍰，道路交通管理
    處罰條例第二十一條第一項第一款、第三十三條第一項定有明文。經查：異議人
    於前揭時地未考領汽車駕駛執照，仍駕駛車牌號碼ＹＤ─四五０九號自用小客車
    於單向匝道逆向行駛等情，有內政部警政署國道公路警察局公警局字（八四）第
    0000000號舉發違反道路交通管理事件通知單存卷可參，且當日該路段未
    有拓寬工程施工，亦有內政部警政署國道公路警察局第一警察隊國一刑訴字第０
    六六八四號函、交通部台灣區○道○○○路局管八八字第０一四００號函附卷可
    稽，核與證人即當日製單舉發之國道公路警察局第一警察隊警員陳隆應、邱金雄
    到庭結證：「‧‧異議人是從中壢休息站匝道槽化島逆向行駛過來‧‧，當時新
    蓋的加油站尚未施工，行走路線標示都很清楚，是他（異議人）自己沒有注意到
    。在舉發單上異議人有簽名，當時行走的路線沒有施工，現場實景都沒有改變」
    等語相符（本院八十九年十一月七日訊問筆錄），並有證人陳隆應當庭繪製異議
    人駕駛車輛行經路線之現場簡圖在卷可憑；至異議人辯稱考試官不公致其未能考
    領汽車駕駛執照一事，與本件違規事實並無關連，且更可佐證其確未考取汽車駕
    駛執照，故其前開辯解尚非可採。從而原處分機關據以援引上開規定，裁處異議
    人罰鍰新台幣共一萬八千元，並記違規點數一點，於法均無不合，本件異議為無
    理由，應予駁回。
二、據上論斷，應依道路交通案件處理法第十九條，裁定如主文。
中      華      民      國      八十九      年  十一     月    十五   日
                                臺灣高雄地方法院交通法庭
                                    法    官  王 俊 隆
右正本證明與原本無異。
如不服本裁定應於送達後五日內向本院提出抗告狀。
                                    書 記 官  趙 美 玲
中      華      民      國      八十九      年  十一     月    十五   日


司法院資訊處製作；財團法人民間司法改革基金會備份。
